【裁判字號】    99,審訴,1078
【裁判日期】    990520
【裁判案由】    毒品危害防制條例
【裁判全文】
臺灣高雄地方法院刑事判決            99年度審訴字第1078號
公  訴  人  臺灣高雄地方法院檢察署檢察官
被      告  甲○○
上列被告因毒品危害防制條例案件，經檢察官提起公訴（99年度
毒偵字第1111號），嗣於本院準備程序中，被告就被訴事實為有
罪之陳述，經本院告知簡式審判程序之旨，並聽取被告與公訴人
之意見後，合議庭裁定由受命法官獨任進行簡式審判程序，判決
如下：
    主  文
甲○○施用第一級毒品，累犯，處有期徒刑捌月。
    事  實
一、甲○○曾於民國93年間因施用毒品案件，經本院以93年度毒
    聲字第1265號裁定送觀察勒戒後，因認有繼續施用毒品之傾
    向，經本院以93年度毒聲字第1972號裁定令入戒治處所施以
    強制戒治，於民國94年5 月17日執行完畢，並經臺灣高雄地
    方法院檢察署檢察官以94年度戒毒偵字第270 號為不起訴處
    分確定；又於97年間，因施用第一級毒品案件，經本院以97
    年度審訴字第5387號判決判處有期徒刑7 月確定，甫於98年
    10月31日執行完畢。詎猶不知悔改，復於99年1 月6 日上午
    10時許，基於施用第一級毒品海洛因之犯意，在住處以將海
    洛因摻水放入針筒注射之方式施用之，嗣為警於同年月7 日
    中午12時30分許採集其尿液送驗後，呈海洛因代謝物可待因
    、嗎啡陽性反應，始知上情。
二、案經高雄縣政府警察局移送移送臺灣高雄地方法院檢察署檢
    察官偵查起訴。
    理  由
一、本件被告甲○○所犯係死刑、無期徒刑、最輕本刑為3 年以
    上有期徒刑以外之罪，其於準備程序中就被訴事實為有罪之
    陳述，經本院告知簡式審判程序之旨，並聽取公訴人及被告
    意見後，合議庭裁定由受命法官獨任進行簡式審判程序，合
    先敘明。
二、訊據被告對於上揭時、地，施用第一級毒品海洛因之事實，
    坦承不諱，而被告為警查獲所採之尿液檢體，經送臺灣檢驗
    科技股份有限公司以酵素免疫分析法及氣相層析質譜檢驗結
    果，呈現可待因、嗎啡陽性反應，此有臺灣檢驗科技股份有
    限公司濫用藥物實驗室- 高雄99年1 月20日第KＺ0000000000
    00號濫用藥物尿液檢驗報告暨高雄縣政府警察局刑警大隊偵
    辦毒品案件嫌疑人尿液採集編號對照表各1 份在卷可稽。足
    徵被告之任意性自白核與事實相符，應堪信為真實，可採為
    本件論罪科刑之依據。是本件事證明確，被告施用第一級毒
    品犯行，洵堪認定，應予依法論科。
三、按海洛因為毒品危害防制條例第2 條第2 項第1 款所稱之第
    一級毒品，不得施用、持有。次按觀察、勒戒或強制戒治執
    行完畢釋放後，5 年內再犯第10條之罪者，應依一般刑事訴
    訟程序予以起訴論罪科刑，此觀諸毒品危害防制條例第20條
    、第23條第2 項規定自明。被告曾於93年間因施用毒品案件
    ，經本院以93年度毒聲字第1265號裁定送觀察、勒戒後，認
    有繼續施用毒品傾向，再經本院以93年度毒聲字第1972號裁
    定令入戒治處所施以強制戒治，於94年5 月17日執行完畢，
    並經臺灣高雄地方法院檢察署檢察官以94年度戒毒偵字第27
    0 號不起訴處分確定，有臺灣高等法院被告前案紀錄表1 份
    在卷可參，於前開戒治執行完畢釋放後5 年內，復於99年1
    月6 日10時許，施用第一級毒品海洛因1 次，則公訴人予以
    起訴，尚無不合，本院自得依法論科。
四、核被告所為，係犯毒品危害防制條例第10條第1 項之施用第
    一級毒品罪。被告持有第一級毒品後進而施用，其持有之低
    度行為應為施用之高度行為所吸收，故不另論其持有毒品罪
    。被告有事實欄所載之前案紀錄，甫於98年10月31日執行完
    畢，有卷附臺灣高等法院被告前案紀錄表可按，其受有期徒
    刑執行完畢，5 年以內故意再犯有期徒刑以上之罪，為累犯
    ，應加重其刑。本院審酌被告前因施用毒品案件，經勒戒、
    觀察及強制戒治程序，由檢察官不起訴處分後，仍不知悛悔
    ，再次施用毒品自戕其身，顯然缺乏戒絕毒品之決心，且被
    告前有毒品之前科紀錄，素行不良，惟念及被告坦承施用第
    一級毒品之事實，且其行為尚未害及他人，並斟酌被告之犯
    罪動機、手段以及被告之智識程度等一切情狀，量處如主文
    所示之刑。又被告係因員警監聽案外人吳恆吉之電話，發現
    於99年1 月7 日10時20分，有持0000000000號電話撥打0000
    000000號行動電話給吳恒吉，約在高雄縣鳳山市○○路47巷
    口，欲向吳恆吉購買毒品，因此以證人身分傳喚其到警局接
    受詢問一節，有警詢筆錄在卷可憑（見警卷第2 頁）。員警
    既已經由監聽得知被告欲向吳恆吉購買毒品，則對被告施用
    毒品顯已產生合理懷疑，則被告雖於警詢時供承施用海洛因
    犯行，但顯為自白犯罪，尚非自首可比，自無適用刑法關於
    自首規定予以減輕其刑之餘地，附此敘明。
據上論斷，應依刑事訴訟法第273 條之1 第1 項、第284 條之1
、第299 條第1 項前段，毒品危害防制條例第10條第1 項，刑法
第11條前段、第47條第1 項，判決如主文。
本案經檢察官陳建州到庭執行職務。
中    華    民    國    99    年     5    月    20    日
                  刑事第十庭    法  官  曾子珍
以上正本證明與原本無異。
如不服本判決應於收受判決後10日內向本院提出上訴書狀，並應
敘述具體理由。其未敘述上訴理由者，應於上訴期間屆滿後20日
內向本院補提理由書( 均須按他造當事人之人數附繕本) 「切勿
逕送上級法院」。
中    華    民    國    99    年     5    月    20    日
                                書記官  李承悌
附錄本判決論罪科刑法條全文：
毒品危害防制條例第10條
施用第一級毒品者，處6月以上5年以下有期徒刑。
施用第二級毒品者，處3年以下有期徒刑。

司法院資訊處製作；財團法人民間司法改革基金會備份。
